臺灣高等法院臺中分院刑事判決　　　　　民國九十三年度上訴字第二○○三號
　　上　訴　人　臺灣臺中地方法院檢察署檢察官
　　被　　　告　乙○○
右上訴人因被告毒品危害防制條例案件，不服臺灣臺中地方法院中華民國九十三年十
一月四日第一審判決（民國九十三年度訴字第一六九四號，起訴案號：臺灣臺中地方
法院檢察署民國九十三年度毒偵字第一七六○號，併辦案號：九十三年度毒偵字第二
一三四、四七五三、五一八三號），提起上訴，本院判決如左：
　　主      文
原判決撤銷。
乙○○連續施用第一級毒品，處有期徒刑拾月。扣案之第一級毒品海洛因貳包（淨重
零點肆捌公克）、壹包（毛重零點伍公克）、含海洛因殘渣袋壹包又壹個沒收銷燬之
；注射針筒肆支沒收。
    事  　　實
一、乙○○前因施用毒品案件，經送觀察勒戒後，認無繼續施用毒品傾向，於民國九
    十三年二月三日觀察勒戒執行完畢後，由臺灣臺中地方法院檢察署檢察官於九十
    三年二月九日以九十三年度毒偵字第一八八號為不起訴處分確定。嗣乙○○復基
    於施用第一級毒品海洛因之概括犯意，自九十三年四月六日起至九十三年十二月
    一日止，在臺中縣豐原市○○路旁之公園內，以針筒注射方式先後施打海洛因多
    次：(1)九十三年四月十三日十七時三十分許，在臺中縣豐原市○○路旁亞洲購物
    量販店停車場內為警查獲，扣得海洛因二包（合計淨重○．四八公克）(2)九十三
    年六月十七日十六時四十分，在臺中縣神岡鄉○○○街一一二號住處為警查獲，
    扣得海洛因殘渣袋一包及注射針筒一支(3)九十三年十月二十七日零時三十分許，
    在臺中縣豐原市○○街二八二號前為警查獲，扣得注射針筒一支、海洛因殘渣袋
    一個(4)九十三年十二月二日中午十一時十五分許，在臺中縣豐原市○○路七八九
    號前為警查獲，扣得海洛因一包（毛重○．五公克）、注射針筒二支。
二、案經臺中縣警察局豐原分局報告臺灣臺中地方法院檢察署檢察官偵查起訴及移送
    併案。
    理      由
一、被告乙○○經傳未到庭，惟查右揭事實，業據被告於警訊及原審偵審時坦白供承
    ，而其先後四次為警查獲，經採尿送驗結果，均呈嗎啡陽性反應，有臺中縣衛生
    局尿液煙毒檢驗報告書、中山醫學大學附設醫院藥物濫用檢測中心確認結果報告
  書在卷可稽，並有查獲之海洛因二包（淨重○．四八公克）、一包（毛重○．五
    公克）、海洛因殘渣袋一包又一個及注射針筒四支扣案佐證，並有法務部調查局
    檢品鑑定通知書在卷可憑，事證明確，被告自白要與事實相符。又被告前因施用
    毒品案件，經送觀察勒戒後，認無繼續施用毒品傾向，於九十三年二月三日觀察
    勒戒執行完畢出所，由臺灣臺中地方法院檢察署檢察官於九十三年二月九日以九
    十三年度毒偵字第一八八號為不起訴處分確定，有臺灣臺中地方法院檢察署刑案
    資料查註紀錄表、被告全國前案紀錄表、被告在監在押紀錄表等在卷可參，則被
    告於觀察勒戒後，五年內再犯施用第一級毒品海洛因之犯行，自堪認定。
二、核被告乙○○所為，係犯毒品危害防制條例第十條第一項施用第一級毒品罪。被
    告持有毒品海洛因，係供其自己施用，故其持有之低度行為應為施用之高度行為
    所吸收，不另論罪。其先後多次施用第一級毒品海洛因之行為，時間密接、犯罪
    構成要件相同，顯係基於概括犯意反覆為之，應依連續犯之規定論以一罪，並加
    重其刑。公訴人雖僅起訴被告自九十三年四月十一日起至同年月十三日止，連續
    施用第一級毒品海洛因之犯行，就其餘犯罪事實未經起訴，惟被告其餘施用毒品
    部分，既與起訴事實有連續犯之裁判上一罪關係，為起訴效力所及，本院自應併
    予審理。原審雖予被告論科，惟對於被告自九十三年六月中旬以後至九十三年十
    二月一日止仍連續施用第一級毒品海洛因，有裁判上一罪關係之部分，未及併辦
    審理，尚有未洽，檢察官上訴意旨以此指摘原判決不當，為有理由，應由本院予
    以撤銷改判，爰審酌被告無視於毒品對於自身健康之戕害及國家對於杜絕毒品犯
    罪之禁令，惡性非輕，及其犯後坦承犯行、態度尚佳等一切情狀，量處如主文第
    二項所示之刑，以資懲儆。扣案之海洛因二包（淨重○‧四八公克，空包裝重○
    ‧三八公克）、一包（毛重○．五公克）及海洛因殘渣袋一包又一個（已無從與
    沾附之毒品析離），應依毒品危害防制條例第十八條第一項前段規定，予以宣告
    沒收銷燬。另扣案之注射針筒四支，係被告所有，且供其施用毒品所用等情，業
    據被告供承在卷，應依刑法第三十八條第一項第二款規定，宣告沒收。
三、被告經合法傳喚，無正當理由不到庭，應不待其陳述，逕行判決。
四、據上論斷，應依刑事訴訟法第三百六十九條第一項前段、第三百六十四條、第二
    百九十九條第一項前段、第三百七十一條，毒品危害防制條例第十條第一項、第
    十八條第一項前段，刑法第十一條前段、第五十六條、第三十八條第一項第二款
    ，判決如主文。
本案經檢察官甲○○到庭執行職務。
中      華      民      國　    九十四     年     一      月    十八　　日
　　　　　　　　　　　　　　　　臺灣高等法院臺中分院刑事第四庭
　　　　　　　　　　　　　　　　　　　審判長法  官　洪　耀　宗
　　　　　　　　　　　　　　　　　　　　　　法　官　劉　登　俊
　　　　　　　　　　　　　　　　　　　　　　法  官　陳　欣　安
右正本證明與原本無異。
如不服本判決應於收受送達後十日內向本院提出上訴書狀，其未敘述上訴之理由者並
得於提起上訴後十日內向本院補提理由書（均須按他造當事人之人數附繕本）。
　　　　　　　　　　　　　　　　　　　　　　書記官　阮　正　枝
中      華      民      國　    九十四     年     一      月    十九　　日
                                                                        Ｒ
